Fabiano Dolzanes

Analista Desenvolvedor de Software

Fabiano Dolzanes é Analista Desenvolvedor de Software com 3 anos de experiência com conhecimentos sólidos em Análise, Desenvolvimento e Manutenção de Aplicações na plataforma Web e Mobile, com experiência nas Linguagens de Programação: C#, Java, JavaScript, PHP, Ruby e Python. Participando junto com o time, na elaboração e planejamento de melhorias, inovações e necessidades de negócios em soluções de softwares e produtos para web e dispositivos móveis, tendo como objetivo de sempre melhorar a experiência dos usuários e clientes.

★ fdolzanes1@gmail.com

🔾 Av. Comendador Jose Cruz, 515, Lago Azul, Manaus, Brasil

in linkedin.com/in/fabianodolzanes

+55 92 99307-9479

fdolzanes1.github.io

github.com/fdolzanes1

EDUCAÇÃO

Pós Graduação, Especialista em Engenharia de Software Estácio de Sá

06/2019 - Presente

Bacharel em Ciência da Computação

CIESA Centro Universitário de Ensino Superior do Amazonas

01/2014 - 12/2018

Projeto

• Chatbot na Educação EAD utilizando IBM Watson Conversation

EXPERIÊNCIA PROFISSIONAL

Analista Desenvolvedor de Software Jr

FIT Instituto de Tecnologia da Amazônia Ltda

02/2019 – Presente

Manaus, AM

Atividades:

- Desenvolvimento de software e aplicações, em projetos para Serviços em Cloud e Big Data utilizando Java, Sprint Boot, AngularJS, Google Cloud, Tableau e Python.
- Utilizando linguagem SQL para construção, manipulação e acesso aos dados no Big Data e Google Cloud BigQuery; Desenvolvimento e Manutenção de ETL em Python.
- Participando da execução de projetos dentro da metodologia ágil Scrum e Kanban e Gerenciamento de códigos do Git utilizando Bitbucket;

Desenvolvedor de Software

INPA - Instituto Nacional de Pesquisas da Amazônia

07/2018 – 02/2019

Atividades:

Manaus, AM

 Desenvolvimento e Manutenção de Aplicações na Plataforma Linux com conhecimento nas Linguagens de Programação (Java, PHP, Ruby on Rails, Python, JavaScript) e Sistemas de Bancos de Dados (PostgreSQL, MySQL, MongoDB, SQL Server)

Estagiário Desenvolvedor

Sony Brasil Ltda

03/2015 - 02/2017

Manaus, AM

Atividades:

- Desenvolvimento de Sistemas utilizando Centura e SyBase em Ambiente Desktop, Suporte ao Sistema, Desenvolvimento de Consultas e Relatórios.
- Desenvolvimento Web utilizando PHP, HTML5, CSS3, Bootstrap, JS e MySQL.
- Desenvolvimento de consultas e relatórios complexos a fim de ser cumprir com os regulamentos de cargas de horas do Sistema ERP SAP MM.
- Criação de Documentação, Levantamento de Requisitos, Modelagem de Dados, Implementação de Processos de Software, Análise e Criação de Projetos pela UML, Manutenção e Desenvolvimento de Software.

SKILLS



CURSOS

Bootcamp Full Stack - OneBitCode, 2020

Data Science - Alura, 2019

Data Analytics - Alura, 2019

Business Intelligence - Alura, 2019

Business Intelligence com Tableau Desktop -Udemy, 2019

Estatistica I e II - Alura, 2018

PREMIAÇÕES

1° Lugar SBGames 2019

Projeto Vega desenvolvido em Unity na SBGames 2019, Rio de Janeiro, Brasil.

IDIOMAS

Português

Proficiência Nativa

Inglês

Proficiência Profissional

INTERESSES

Data Science Business Intelligence

Deep Learning Artificial Intelligence

Dev Full Stack Software Developer